# 奖励积分

提问人：guoji2020 时间：2021-07-05 23:12:00
陈老师好，关于新收入准则中给予客户续约选择权中奖励积分的会计事项向您请教
1 、给予客户的积分如果是第三方的产品的情况，企业如何进行会计处理
2 、企业给予客户即可以选择购买本企业的产品，又可以购买第三方的产品，最总客户购买了第三方的产品的情况下，企业如何进行会计处理呢

回答人：chenyiwei
首先，企业应根据新准则的要求，当客户额外购买选择权授予客户一项重大权利时，将其作为一项单独的履约义务，按照其与合同主体义务之间的单独售价比例分摊合同总价，确定归属于该项履约义务的应递延收入金额。
其次，对于分配给该项履约义务的应递延收入金额，在客户行使该权利时，如果购买的是第三方产品，则企业需判断就该第三方产品而言，本企业是代理人还是主要责任人，以确定是否确认该第三方产品的收入和成本。